臺灣臺北地方法院刑事裁定　
111年度聲字第656號
被      告  曾俊銘

                    住籍設高雄市○○區○○路○段00號                        （高雄○○○○○○○○湖內辦公處）


上列被告因違反妨害自由等案件（111年度訴緝字第14號），不
服本院受命法官於民國111年4月7日所為羈押處分，聲請撤銷，
本院裁定如下：
    主  文
聲請駁回。
    理  由
一、聲請意旨略以：被告曾俊銘係自行到案，未有逃亡之事實，
    爰聲請撤銷原處分等語。
二、原處分意旨略以：被告因妨害自由等案件，經受命法官訊問
    後，僅坦承涉犯刑法第302條第1項剝奪他人行動自由罪部分
    ，矢口否認有刑法第277條第1項傷害罪、第346條第1項恐嚇
    取財罪之犯行，但有證人即告訴人黃柏皓之證述、同案其餘
    共犯劉韋廷、徐鉦荏、李岳錡、許睿祥之供述、本院勘驗筆
    錄、扣案手機採證結果及手機照片等在卷可稽，足認被告所
    涉刑法第277條第1項傷害罪、第302條第1項剝奪他人行動自
    由罪、第346條第1項恐嚇取財罪之犯罪嫌疑重大，被告前經
    合法傳喚，無正當理由不到庭，且被告有多處住居所，不斷
    更換住址，於更換居所之際也未向本院進行陳報，被告明知
    本案尚在審理中，也無向本院陳報現居地之意，並參酌被告
    另涉犯多起詐欺罪案件，而另經臺灣臺中地方檢察署發布通
    緝，足認被告有逃亡之虞，若非予羈押，尚不足以確保追訴
    、審判程序之順利進行，爰依刑事訴訟法第101條第1項第1
    款規定自民國111年4月7日起羈押等語。
三、按「對於審判長、受命法官、受託法官或檢察官所為羈押之
    處分有不服者，受處分人得聲請其所屬法院撤銷或變更之。
    第一項聲請期間為五日，自為處分之日起算，其為送達者，
    自送達後起算。」、「其得為撤銷或變更之聲請而誤為抗告
    者，視為已有聲請。」，刑事訴訟法第416條第1項第1款、
    第3項、第418條第2項後段分別定有明文。次按「抗告法院
    認為抗告無理由者，應以裁定駁回之。」該條規定於依第41
    6條聲請撤銷審判長、受命法官、受託法官或檢察官所為各
    項處分時，亦有所準用，同法第412條、第416條第4項亦規
    定甚明。查本案係本院受命法官於依法應合議審理之案件，
    於被告通緝到案時，獨任所為羈押被告之處分，核屬受命法
    官所為之處分，本應以聲請撤銷或變更為不服該處分之救濟
    方法（即一般所謂「準抗告」），聲請人所提出之書狀雖表
    明抗告之旨，惟係誤聲請撤銷或變更為抗告，揆諸上開說明
    ，應視為已有撤銷或變更原處分之聲請，合先敘明。
四、再按「被告經法官訊問後，認為犯罪嫌疑重大，而有事實足
    認為有逃亡或有事實足認為有逃亡之虞，非予羈押，顯難進
    行追訴、審判或執行者，得羈押之。」，刑事訴訟法第101
    條第1項第1款定有明文。而羈押被告之目的，在於確保訴訟
    程式之進行、證據之存在、真實及刑罰之執行，關於羈押與
    否之審查，其目的僅在判斷有無實施羈押強制處分之必要，
    並非認定被告有無犯罪之實體審判程式，故關於羈押之要件
    ，無須經嚴格證明，以經釋明得以自由證明為已足；至於被
    告是否成立犯罪，乃本案實體上應予判斷之問題，而有無羈
    押被告之必要，係屬為保全被告使訴訟程式得以順利進行，
    或為保全證據或對被告刑罰之執行目的，而對被告實施人身
    強制處分權，故審酌被告有無羈押之必要，除被告犯罪嫌疑
    已屬重大外，自當基於訴訟進行程度、犯罪性質、犯罪實際
    情狀及其他一切情事，審慎斟酌有無上開保全或預防目的，
    依職權妥適裁量，俾能兼顧國家刑事追訴、刑罰權之執行及
    人權保障。
五、經查，本件被告經本院受命法官訊問後，雖坦承涉犯刑法第
    302條第1項剝奪他人行動自由罪部分，惟矢口否認有刑法第
    277條第1項傷害罪、第346條第1項恐嚇取財罪之犯行，然有
    證人即告訴人黃柏皓之證述、同案其餘共犯劉韋廷、徐鉦荏
    、李岳錡、許睿祥之供述、本院110年10月25日勘驗筆錄、
    扣案手機採證結果及手機照片等在卷可稽，足認被告所涉刑
    法第277條第1項傷害罪、第302條第1項剝奪他人行動自由罪
    、第346條第1項恐嚇取財罪之犯罪嫌疑重大。又被告前經本
    院合法傳喚，無正當理由不到庭，且被告於本院110年3月29
    日準備程序時，陳報住居所為高雄市○○區○○路000號（見本
    院110訴字第111號卷一第109頁），於111年4月7日經本院通
    緝到案時，始向員警及本院陳報居住地為臺中市○○區○○路0
    段000號（見本院111年度訴緝字第14號卷第13、35頁），且
    被告之戶籍已於111年3月31日遷入高雄○○○○○○○○湖內辦公處
    ，亦非被告所陳報之實際居住地，有被告之個人戶籍資料在
    卷可佐。可知被告明知本案尚在審理中，於居所變更時，也
    無向本院陳報現居地之意。並參酌被告另涉犯臺灣臺中地方
    檢察署110年偵字第24472號妨害自由罪案件，而另經臺灣臺
    中地方檢察署發布通緝，有臺灣高等法院前案紀錄表在卷可
    稽，堪認被告無欲接受司法程序之調查，確有逃亡之虞。被
    告辯稱其為自行到案，並無逃匿云云，顯非可信。故本院受
    命法官綜合上述考量，以認被告有逃亡之虞，本案有刑事訴
    訟法第101條第1項第1款之羈押原因，非羈押被告，顯難保
    全後續審判、執行程序之進行，有羈押之必要，乃自111年4
    月7日起執行羈押在案，其認事用法均難認有何違誤。
六、綜上所述，本案被告所涉刑法第277條第1項傷害罪、第302
    條第1項剝奪他人行動自由罪、第346條第1項恐嚇取財罪等
    案件，犯罪嫌疑重大，且有逃亡之虞，而有刑事訴訟法第10
    1條第1項第1款之羈押原因，非予羈押，顯難進行審判、執
    行，而有羈押之必要，是本院受命法官所為之羈押處分，經
    核與法尚無不合。從而，被告本件聲請為無理由，應予駁回
    。
據上論斷，應依刑事訴訟法第416條第4項、第412條，裁定如主
文。
中　　華　　民　　國　　111 　年　　4 　　月　　19　　日
　　　　　　　　　刑事第十三庭  審判長  法　官　鍾雅蘭
　　　　　　　　　                      法  官  劉庭維
　　　　　　　　　                      法  官  郭又禎
以上正本證明與原本無異。
本裁定不得抗告。
                                        書記官  殷玉芬 
中　　華　　民　　國　　111 　年　　4 　　月　　20　　日